Inventaris van het archief van de Bedrijfsvereniging voor Detailhandel, Ambachten en Huisvrouwen (DETAM), (1930) 1952-1997
Nationaal Archief, Den Haag
Bedrijfsvereniging voor Detailhandel, Ambachten en Huisvrouwen (DETAM)
Bedrijfsvereniging DETAM
1930-1997
merendeel 1952-1997
S22
8.80 meter; 286 inventarisnummers.
Normale geschreven, getypte en gedrukte documenten, geen bijzondere handschriften.
Nationaal Archief, Den Haag
Bedrijfsvereniging voor Detailhandel, Ambachten en Huisvrouwen (BV DETAM)
Het archief bestaat voornamelijk uit vergaderstukken en correspondentie van de bedrijfsvereniging voor Detailhandel, Ambachten en Huisvrouwen in het kader van de uitvoering van de Nederlandse sociale zekerheidswetgeving. Daarnaast zijn jaarverslagen en statuten aanwezig.
Archiefvorming
Geschiedenis van de archiefvormer
De Bedrijfsvereniging voor Detailhandel, Ambachten en Huisvrouwen (DETAM), ook genoemd BV 18, is in 1952 officieel opgericht. Zij is de voortzetting van acht oudere bedrijfsverenigingen, namelijk de Middenstands-Bedrijfs-Vereeniging (1929-1952), De Algemeene Middenstands Bedrijfsvereeniging (1930-1940), de Bedrijfsvereeniging De Middenstands Onderlinge (1930-1944), De Gemengde Bedrijfsvereeniging voor ziekengeldverzekering (1930), de Centrale Middenstandsbedrijfs-vereeniging voor Handel en Nijverheid (1930), de Centrale Kappers Bedrijfsvereniging (1930), de Algemene Kappersbedrijfsziekenkas (1934) en de Nederlandsche Bedrijfsvereeniging voor den Middenstand (1941-1952).
Het ontstaan van bedrijfsverenigingen als de DETAM vond plaats in het kader van de in 1952 tot stand gekomen Organisatiewet Sociale Verzekering. Deze wet droeg met ingang van 1953 de uitvoering van de wettelijke sociale verzekeringen tegen ongevallen, invaliditeit, ziekte en werkloosheid, alsmede de uitvoering van de Kinderbijslagwet op aan destijds 26 bedrijfsverenigingen, ingedeeld naar sectoren van het bedrijfs- en beroepsleven. In de praktijk kwam de uitvoering van de verzekering tegen ongevallen en invaliditeit pas in 1967 bij de bedrijfsverenigingen te berusten, terwijl de Kinderbijslagwet vanaf 1963 door de Raden van Arbeid werd uitgevoerd. Vrijwel alle bedrijfsverenigingen kwamen voort uit reeds bestaande organisaties met een beperkter takenpakket, meestal de uitvoering van één verzekering (zie hierboven). De nieuwe gevormde bedrijfsverenigingen waren gebaseerd op wettelijke voorschriften betreffende de uitvoering van de wetten op de sociale zekerheid en op de nadere afspraken in het overleg tussen werkgevers en werknemers. De bedrijfsverenigingen kenden een verplicht lidmaatschap van werkgevers.
De taken van de bedrijfsverenigingen waren drieërlei: ten eerste de uitkeringsverzorging, ten tweede beheersing van het uitkeringsvolume en het verzekerde risico en ten derde de handhaving. De uitkeringsverzorging omvat de claimbeoordeling, de uitvoeringsbeslissing en de uitbetaling, waarbij de termen volume- en risicobeheersing waren gericht op voorkoming van een beroep van verzekerden op de uitkering.
Net als iedere bedrijfsvereniging kende BV 18 een ledenraad, waarvan de helft bestond uit leden van de werkgeversvakverenigingen en de andere helft uit leden van de werknemersvakverenigingen. De ledenraad was van formele aard en had geen invloed op de samenstelling van de voornaamste organen van de bedrijfsvereniging, het bestuur, het dagelijks bestuur en de kleine commissie. Het bestuur was paritair samengesteld, d.w.z. dat de werkgevers en werknemers gelijkelijk waren vertegenwoordigd.
Leden werden door leden van de vakverenigingen van werkgevers en werknemers aangewezen. Er waren een voorzitter en een tweede voorzitter, welke functies bij toerbeurt vervuld werden door een lid van werkgevers- en een van werknemerszijde. Het dagelijks bestuur werd uit het bestuur gekozen. De Kleine Commissie was samengesteld uit een werkgevers-bestuurslid, een werknemersbestuurslid en de administrateur van de bedrijfsvereniging. In deze commissie werd over speciale gevallen van wetstoepassing, in het bijzonder weigering van uitkering, beslist. De grote meerderheid van de gevallen werd afgedaan door de administratie onder leiding van de directeur of de administrateur.
Hoewel de administratie van leden en verzekerden en de administratie m.b.t. de uitvoering van de sociale verzekeringswetten door veel bedrijfsverenigingen werd opgedragen aan het in 1952 opgerichte Gemeenschappelijk Administratiekantoor (GAK), heeft de DETAM deze administratie steeds zelf gevoerd.
In de steeds ingewikkelder wordende wereld van de sociale verzekeringen had het bestuur behoefte aan een gerichte aanpak van bepaalde onderwerpen in commissies. Zij besloot daarom in februari 1996 de bestuurlijke structuur van de DETAM te wijzigen. Het bestuur wordt teruggebracht tot veertien leden en het presidium. Het Dagelijks Bestuur eindigt in april haar werkzaamheden. Daarnaast besluit het bestuur twee commissies in te stellen, te weten de Commissie Strategie, Jaarplan en Begroting en de Commissie Volumebeleid. Bepaalde bevoegdheden worden door het Bestuur aan deze commissies gemandateerd. Uitgangspunt daarbij was een efficiëntere organisatie, waarbij het Bestuur wel voor de taken van de commissies verantwoordelijk bleef.
Detam Arbo B.V. was een verzelfstandigd onderdeel van de bedrijfsvereniging Detam opgericht in 1994 en verzorgde bij aangesloten bedrijven en instellingen verzuimbegeleiding en –preventie. Detam was voornamelijk gericht op de detailhandel, wat in het begin dan ook de markt vormde voor Detam Arbo. Per 1 januari 1997 kreeg het de naam Commit Arbo B.V.
In 1997 werden de bedrijfsverenigingen opgeheven. Hun taken zijn overgenomen door het Landelijk Instituut voor Sociale Verzekeringen (LISV). Op haar beurt is het LISV in 2002 opgeheven en opgegaan in het Uitvoeringsinstituut Werknemersverzekeringen (UWV).
Geschiedenis van het archiefbeheer
De aanwezige bestuursstukken van vier voorlopers van DETAM, te weten: de bedrijfsafdeling Kappers (1949-1951), de Kruideniersvak-centrale (1950) en de (toen nog) aparte Bedrijfsverenigingen voor de detailhandel (19495-1951) en voor de Middenstand (1940-1952), vormen een onderdeel van het DETAM-archief.
Het archief van de DETAM werd in 1999 samen met archieven van andere bedrijfsverenigingen overgebracht naar het IISG. Het archief is daar in 2000 geïnventariseerd. Het bevat voornamelijk stukken van algemene aard, met name vergaderstukken en correspondentie. Daarnaast zijn er tevens stukken betreffende bedrijfsafdelingen en contactcommissies en een aantal stukken betreffende overige onderwerpen geïnventariseerd. De jaarverslagen van de voorgangers van DETAM zijn bij het Internationaal Instituut voor Sociale Geschiedenis gebleven en aldaar toegankelijk. Het door het IISG geïnventariseerde archiefdeel bedraagt 6.60 meter.
Het niet door IISG bewerkte deel werd bij de rechtsopvolger van DETAM, het Lisv, opgeslagen en is vervolgens door diens rechtsopvolger UWV ook volgens de klassieke methode geïnventariseerd. Het door UWV geïnventariseerde archiefdeel bedraagt 3.12 meter.
DETAM is altijd zelfadministrerend gebleven en als gevolg daarvan is het bestuursarchief in de loop der jaren door meerdere personen beheerd. Bij sommigen was daarbij sprake van enige archiefkennis en consciëntieus werken, bij de anderen duidelijk niet. Tevens stond het op 3 lokaties opgeslagen, te weten ORBIS amsterdam, Cadans Zeist en DETAM Utrecht, waarbij het zeer waarschijnlijk is dat een groot aantal dossiers door ongeautoriseerde handen is gegaan en vervolgens is vernietigd. Bovenstaande vermeldingen verklaren waarom het archief hiaten bevat.
De verwerving van het archief
Het archief is krachtens bepalingen van de Archiefwet overgebracht.
De verwerving van het archief
Het archief is krachtens bepalingen van de Archiefwet overgebracht.
Inhoud en structuur van het archief
2.25
Aanwijzingen voor de gebruiker
Openbaarheidsbeperkingen
Deels openbaar, deels beperkt openbaar (A).
Materiële beperkingen
Het archief kent geen beperkingen voor het raadplegen van stukken als gevolg van slechte materiële staat.
Aanvraaginstructie
Openbare archiefstukken kunnen online worden aangevraagd en gereserveerd. U kunt dit ook via de terminals in de studiezaal van het Nationaal Archief doen. Om te kunnen reserveren dient u de volgende stappen te volgen:
U maakt een profiel aan op www.gahetna.nl, en logt vervolgens in
Via de archiefinventaris (alleen de beschrijvingen met rode nummers) selecteert u het gewenste archiefstuk door op de knop 'Reserveren' te klikken
In het volgende scherm geeft u aan op welke dag u het archiefstuk wilt inzien
Indien u zich bevindt in de studiezaal en een tafelnummer heeft ontvangen kunt u dit nummer vermelden. Als u geen tafelnummer heeft kunt u tafelnummer 777 laten staan
Vervolgens bevestigt u uw reservering door deze te versturen.
Verwant materiaal
Beschikbaarheid van kopieën
De inventarisnummers van dit archief zijn niet in kopievorm beschikbaar.
Bijlagen
Lijst met gebruikte afkortingen
AAW Algemene Wet Arbeidsongeschiktheid
ABU Algemene Bond van Uitzondbureaus
Akers Afdelingskassen
AWF Algemeen Werkloosheidsfonds
BV Bedrijfsvereniging
BV 18 Bedrijfsvereniging voor de Detailhandel, Ambachten en Huisvrouwen
BVK Bedrijfsvereniging voor het Kledingbedrijf
BVL Bedrijfsvereniging voor Leder- en lederverwerkende industrie
CSV Coördinatiewet Sociale Verzekeringen
DETAM Bedrijfsvereniging voor de Detailhandel, Ambachten en Huisvrouwen
FBV Federatie van Bedrijfsverenigingen
GAB Gewestelijk Arbeidsbureau
GAK Gemeenschappelijk Administratiekantoor
GMD Gemeenschappelijke Medische Dienst
IISG Internationaal Instituut voor Sociale Geschiedenis
KBW Kinderbijslagwet
LISV Landelijk instituut sociale verzekeringen
NAB Nieuwe Algemene Bedrijfsvereniging
NIBV Nieuwe Industriële Bedrijfsvereniging
OSV Organisatiewet Sociale Verzekeringen
SVR Sociale Verzekeringsraad
UWV Uitvoeringsinstituut Werknemersverzekeringen
WAO Wet Arbeidsongeschiktheid
WKA Wet Ketenaansprakelijkheid
WW Werkloosheidswet
Nummers met beperkingen openbaarheid.
Ter beoordeling aan de beheerder van het Nationaal Archief mogen de archiefbescheiden, waarvan de openbaarheid is beperkt, slechts worden geraadpleegd door de verzoeker, die schriftelijk verklaart te voldoen aan de gestelde voorwaarden van het Nationaal Archief, dat deze door het gebruik van gegevens welke zijn ontleend aan bedoelde archiefbescheiden geen inbreuk zal plegen op de eerbiediging van de persoonlijke levenssfeer van de in de archiefbescheiden genoemde personen.
Krachtens artikel 15, lid 1, van de Archiefwet 1995 is de openbaarheid van de volgende inventarisnummers beperkt:
199 2045
200 2062
201 2070
209 2071
265 2062
267 2057
Beschrijving van de series en archiefbestanddelen
- Algemeen, 1.
  - 1.1 Vergaderstukken
    - Agenda’s, notulen en bijlagen van de vergaderingen van het Dagelijks Bestuur van de Middenstands-Bedrijfsvereniging, 1942-1951.; 1 - 36; 36 omslagen
      1942 dec.-1946 jan. ontbreekt
      - 1942 feb.-nov., 1
      - 1946 feb.-mei., 2
      - 1946 juni-juli., 3
      - 1946 sep.-okt., 4
      - 1946 nov.-dec., 5
      - 1947 jan.-apr., 6
      - 1947 mei-juli., 7
      - 1947 aug., okt.-dec., 8
      - 1948 jan.-mrt., 9
      - 1948 apr.-mei., 10
      - 1948 juni-juli, sep., 11
      - 1948 okt., 12
      - 1948 nov.-dec., 13
      - 1949 jan., 14
      - 1949 feb.-mrt., 15
      - 1949 apr., 16
      - 1949 mei., 17
      - 1949 juni., 18
      - 1949 juli., 19
      - 1949 sep., 20
      - 1949 okt., 21
      - 1949 nov., 22
      - 1950 jan.-feb., 23
      - 1950 apr.-juni 6, 24
      - 1950 juni 22-juli, 25
      - 1950 aug.-okt., 26
      - 1950 nov.-dec., 27
      - 1951 jan., 28
      - 1951 mrt., 29
      - 1951 apr., 30
      - 1951 mei, 31
      - 1951 juni, 32
      - 1951 juli, 33
      - 1951 aug., 34
      - 1951 okt., 35
      - 1951 nov., 36
    - Notulen, agenda’s en bijlagen van de vergaderingen van het Dagelijks Bestuur van de bedrijfsvereniging voor detailhandel en ambachten, 1950-1996; 37 - 80, 224 - 231; 51 omslagen en 1 pak
      In april 1996 is het Dagelijks Bestuur opgeheven
      - 1950, 37
      - 1951, 38
      - 1952, 39
      - 1953, 40
      - 1954, 41
      - 1955, 42
      - 1956, 43
      - 1957, 44
      - 1958, 45
      - 1959, 224
      - 1960, 225
      - 1961, 226
      - 1962, 227
      - 1963, 46
      - 1964, 47
      - 1965, 48
      - 1966, 49
      - 1967, 50
      - 1968, 51
      - 1969, 52
      - 1970, 53
      - 1971, 54
      - 1972, 55
      - 1973, 56
      - 1974, 57
      - 1975, 58
      - 1976, 59
      - 1977, 60
      - 1978, 61
      - 1979, 62
      - 1980, 63
      - 1981, 64
      - 1982, 65
      - 1983, 66
      - 1984, 67
      - 1985, 68
      - 1986, 69
      - 1987, 70
      - 1988, 71
      - 1989, 72
      - 1990, 73
      - 1991 jan.-apr., 74
      - 1991 juni-dec., 75
      - 1992 jan.-mei, 76
      - 1992 juni-sep., 77
      - 1992 okt.-dec., 78
      - 1993 jan.-mei, 228
      - 1993 juni-okt., 79
      - 1993 dec., 80
      - 1994, 229
      - 1995 jan.-okt., 230; 1 pak
      - 1995 nov.-1996 apr., 231
    - Agenda’s, notulen en bijlagen van de bestuursvergaderingen van de Middenstands-Bedrijfsvereniging, 1940-1952; 81-97; 17 omslagen
      1944 ontbreekt
      - 1940-1943, 81
      - 1945, 82
      - 1946, 83
      - 1947, 84
      - 1948 mrt., 85
      - 1948 juli-okt., 86
      - 1949 jan, 87
      - 1949 juni, 88
      - 1949 sep., 89
      - 1949 okt., 90
      - 1949 dec., 91
      - 1950 mrt., 92
      - 1950 aug., 93
      - 1950 nov., 94
      - 1951 mei, 95
      - 1951 juli, 96
      - 1952 jan., 97
    - Agenda’s, notulen en bijlagen van de vergaderingen van het Algemeen Bestuur van de bedrijfsvereniging voor detailhandel en ambachten, 1950-1993; 98-126, 232 - 237; 34 omslagen en 1 pak
      1990 ontbreekt
      - 1950-1955, 98
      - 1956-1958, 99
      - 1959-1960, 100
      - 1961-1962, 101
      - 1963-1964, 102
      - 1965-1966, 103
      - 1967-1968, 104
      - 1969-1970, 105
      - 1971-1972, 106
      - 1973-1974, 107
      - 1975, 108
      - 1976-1977, 109
      - 1978, 110
      - 1979, 111
      - 1980, 112
      - 1981, 113
      - 1982, 114
      - 1983, 115
      - 1984, 116
      - 1985, 117
      - 1986, 118
      - 1987, 119
      - 1988, 120
      - 1989, 121
      - 1991 jan.-juli, 122
      - 1991 dec., 123
      - 1992 juni, 124
      - 1992 okt.-dec., 125
      - 1993, 126
      - 1994 jan.-juli, 232
      - 1994 okt.-dec., 233; 1 pak
      - 1995 jan.-sep., 234
      - 1995 okt.-dec., 235
      - 1996 feb.-juni, 236
      - 1996 sep.-1997 feb., 237
    - Notulen van de Algemene ledenvergadering (ledenraad)., 1931-1996; 127 - 141, 238; 16 omslagen
      - 1931-1933, 127
      - 1934-1936, 128
      - 1937-1939, 129
      - 1940-1943, 130
      - 1944, 1946-1947, 131
      - 1948-1949, 132
      - 1950-1954, 133
      - 1955-1956, 134
      - 1957-1962, 135
      - 1963-1965, 136
      - 1966-1970, 137
      - 1971-1979, 138
      - 1980-1985, 139
      - 1986-1989, 140
      - 1990-1992, 141
      - 1993-1996, 238
    - Agenda’s, verslagen en bijlagen van de vergaderingen van de Bestuurlijke Commissie Strategie, Jaarplan en Begroting (SJB), 1966-1997; 239 - 240; 2 omslagen
      - 1996 apr.-nov., 239
      - 1996 dec.-1997 feb., 240
  - 1.2 Jaarverslagen
    - Jaarverslagen van de Middenstands Bedrijfsvereeniging, 1931-1950; 241; 1 omslag
    - Jaarverslagen van de BV Detam, 1951-1996; 242 - 247; 6 omslagen
      - 1951-1959, 242
      - 1960-1969, 243
      - 1970-1979, 244
      - 1980-1984, 245
      - 1985-1989, 246
      - 1990-1996, 247
    - Sociaal jaarverslag en jaarverslagen van de Ondernemingsraad van BV Detam, 1984-1985, 1989 - 1995; 248; 1 omslag
    - Jaarverslagen van de bedrijfsafdeling Grootwinkelbedrijf, onderdeel van de BV Detam, 1953 - 1995; 249 - 250, 264; 3 omslagen
      De jaren 1991, 1992 en 1994 ontbreken
      - 1953-1969, 249
      - 1970-1980, 250
      - 1981-1995, 264
- Bijzonder, 2.
  - 2.1 Statuten en reglementering
    - Stukken betreffende de wijziging van statuten, 1953-1995; 142 - 143, 251; 3 omslagen
      De jaren 1958 - 1959, 1968 en 1969 ontbreken
      - 1953-1957, 142
      - 1960-1967, 143
      - 1970-1995, 251
    - Stukken betreffende het privacyreglement Detam, 1986-1992; 252; 1 omslag
    - Delegatiebesluiten Detam, 1991-1994; 253; 1 pak
    - Richtlijnen sanctiebeleid WW, 1994; 277; 1 omslag
  - 2.2. Oprichtingsorganisaties en bestuursbenoemingen
    - Correspondentie met de leden van de bedrijfsvereniging, alfabetisch geordend op naam van de afzender, 1949-1995; 144 - 159; 15 omslagen en 1 pak
      - Vereniging van Grootwinkelbedrijven in Schoenen 1949-1950, 144
      - Christelijk Nationaal Vakverbond in Nederland 1949-1951, 145
      - Nederlands Verbond van Vakverenigingen 1949-1951, 146
      - Nederlandse Katholieke Middenstandsbond, later genoemd de KNOV 1949-1976, 147
      - Nederlandse Katholieke Arbeidersbeweging later genoemd de Industriebond NKV 1949-1978, 148
      - Christelijke Middenstandsbond, later genoemd Nederlands Christelijk Ondernemers Verbond 1949-1952, 1955-1994, 149
      - Nederlandse Katholieke Bond van Administratief, verkopend en verzekeringspersoneel 'Sint Franciscus van Assissi' later genoemd de dienstenbond NKV 1950-1951, 150
      - ‘Mercurius’, Algemene Nederlandse Bond van Handels- en Kantoorbedienden en Handelsreizigers, later genoemd de NVV-Bond 'Mercurius' 1950, 1952, 151
      - Nederlands Verbond van Middenstandsverenigingen 1950-1969, 152
      - Koninklijke Nederlandse Middenstandsbond, later genoemd KNO 1950, 1952-1955, 153; 1 pak
      - Raad voor het Grootwinkelbedrijf 1951, 154
      - Industriebond-FNV 1972-1994, 155
      - Industrie- en voedingsbond CNV 1977-1988, 156
      - FNV-dienstenbond 1979-1995, 157
      - Federatie Nederlandse Vakbeweging 1983, 1988-1991, 158
      - Ondernemersorganisatie Schoonmaak en Bedrijfsdiensten 1993-1995, 159
  - 2.3. Correspondentie
    - Correspondentie met leden van vrouwenvakorganisaties betreffende de vertegenwoordiging van vrouwen in het bestuur en ledenraad van Detam, 1952-1995; 160; 1 omslag
    - Correspondentie met leden van christelijke vakorganisaties betreffende de vertegenwoordiging in de DETAM, 1952-1994; 161; 1 pak
    - Correspondentie met de Raad voor de Nederlandse Detailhandel en rechtsvoorgangers., 1954-1995; 162 - 163; 2 omslagen
      - 1954-1984, 162
      - 1985-1995, 163
    - Correspondentie met diverse leden betreffende de vertegenwoordiging in de groep ‘Huispersoneel’., 1957-1995; 164; 1 omslag
    - Correspondentie met leden van de vakorganisaties betreffende de vertegenwoordiging in de Stichting Reorganisatie DETAM., 1994; 165; 1 omslag
    - Correspondentie tussen Detam en Orbis, Ctsv en Tica, 1995-1996; 254 - 157; 4 omslagen
      - 1995 juni-okt., 254
      - 1995 nov., 255
      - 1995 dec.-1996 feb., 256
      - 1996 mrt.-sep., 257
  - 2.4 Financieel
    - Jaarrekeningen, 1993-1996; 258 - 260; 3 omslagen
      - 1993, 1994, 1995 map I, 258
      - 1995 map II, 259
      - 1996, 260
  - 2.5 Bedrijfsafdelingen en contactcommissies
    - 2.5.1 Grootwinkelbedrijf
      - Stukken betreffende de oprichting van de bedrijfsafdeling Grootwinkelbedrijf, alsmede wijzigingen van haar statuten, 1949-1977; 166, 261; 2 omslagen
        De jaren 1952, 1954-1957, 1959-1965 en 1967-1976 ontbreken
        - 1949- 1951, 166
        - 1953-1977, 261
      - Agenda’s, notulen en bijlagen van de vergaderingen van het Bestuur van de bedrijfsafdeling Grootwinkelbedrijf, 1952-1997; 167 - 196, 262 - 263; 32 omslagen
        De jaren 1991-1993 ontbreken
        - 1952, 167
        - 1953, 168
        - 1954, 169
        - 1955, 170
        - 1956, 171
        - 1957, 172
        - 1958, 173
        - 1959, 174
        - 1960, 175
        - 1961-1963, 176
        - 1964-1965, 177
        - 1966-1968, 178
        - 1969-1970, 179
        - 1971-1972, 180
        - 1973, 181
        - 1974, 182
        - 1975, 183
        - 1976, 184
        - 1977, 185
        - 1978, 186
        - 1979-1980, 187
        - 1981, 188
        - 1982-1983, 189
        - 1984-1985, 190
        - 1986-1987, 191
        - 1988-1990, 192
        - 1991-1992, 262
        - 1993, 193
        - 1994, 194
        - 1995 mrt., 195
        - 1995 mei, 196
        - 1995 juni-1997, 263
      - Correspondentie, 1952-1965; 197 - 198; 2 omslagen
        - 1952-1957, 197
        - 1958-1965, 198
    - 2.5.2 Brandstoffenbedrijf
      - Agenda’s, notulen en bijlagen van de vergaderingen van de Contactcommissie voor het Brandstoffenbedrijf, 1956-1994; 199 -201; 3 omslagen
        - 1956-1969, 199
          Openbaarheid beperkt tot 1 januari 2045
        - 1970-1986, 200
          Openbaarheid beperkt tot 1 januari 2062
        - 1987-1994, 201
          Openbaarheid beperkt tot 1 januari 2070
      - Correspondentie, 1956-1995; 202; 1 omslag
    - 2.5.3 Reinigingsbedrijven
      - Correspondentie, 1952-1987; 203; 1 omslag
      - Agenda’s, notulen en bijlagen van de vergaderingen van de Bedrijfsafdeling Reinigingsbedrijven., 1956-1995; 204 - 206; 3 omslagen
        - 1956-1970, 204
        - 1971-1986, 205
        - 1987-1995, 206
      - Stukken betreffende het aftreden en benoemen van bestuursleden., 1964-1995; 207; 1 omslag
      - Correspondentie betreffende de vertegenwoordiging van de Ondernemersorganisatie voor schoonmaak- en bedrijfsdiensten in de Detam., 1979-1987; 208; 1 omslag
    - 2.5.4. Meubileringsbedrijven
      - Stukken betreffende de Contactcommissie Meubileringsbedrijven, 1955-1995; 209; 1 omslag
        Openbaarheid beperkt tot 1 januari 2071
      - Notulen en presentielijsten van de vergaderingen van de Contactcommissie Meubileringsbedrijven, 1956-1986; 265; 1 omslag
      - Correspondentie betreffende de vertegenwoordiging van de Ondernemersorganisaties voor meubileringsbedrijven in de Detam., 1955-1981; 266; 1 omslag
      - Beslissingen van de kleine commissie inzake gevalsbehandeling betreffende medewerkers van meubileringsbedrijven in het kader van sociale verzekeringswetten ter kennisname aan de leden van de contactcommissie gezonden, 1972-1981; 267; 1 omslag
        Openbaarheid beperkt tot 1 januari 2057
    - 2.5.5. Kappers
      - Stukken betreffende oprichting van de Bedrijfsafdeling Kappers, 1949-1951; 268; 1 omslag
      - Agenda’s, notulen en bijlagen van de vergaderingen vanhet bestuur van de Bedrijfsafdeling Kappers, 1950-1995; 210 - 216, 269; 8 omslagen
        - 1950-1959, 210
        - 1960-1969, 211
        - 1970-1973, 212
        - 1974-1978, 213
        - 1982-1984, 214
        - 1985-1987, 215
        - 1988-1993, 216
        - 1994-1995, 269
      - Correspondentie, 1952-1995; 217; 1 omslag
  - 2.6 Overige stukken
    - Stukken betreffende de fusie tussen de Bedrijfsvereniging voor de Middenstand en de Bedrijfsvereniging voor de Detailhandel in 1952, met voorstukken, 1949-1951 (1956); 218; 1 pak
    - Stukken betreffende het verzoek van de Kruideniersvakcentrale om een bedrijfsafdeling te vormen door de leden-kruideniers van de DETAM, 1950; 219; 1 omslag
    - Fotoboek ter herinnering aan de bouw van het Detamkantoor, 1954-1955; 222; 1 omslag
    - Stukken betreffende de uitbreiding van de kring van verzekerden bij BV Detam met huispersoneel, 1955-1956; 221; 1 omslag
    - Stukken betreffende besluiten van de minister van Sociale Zaken en Werkgelegenheid inzake gunstiger uitkeringsvoorwaarden bij ziekten in de verschillende branches, 1958-1994; 220; 1 omslag
    - Stukken betreffende besluiten van de minister van Sociale Zaken en werkgelegenheid inzake wijziging ziekengeldreglement en uitkeringsreglement, 1967-1995; 223; 1 pak
    - Correspondentie met de Sociale Verzekeringsraad, 1969-1995; 270; 1 omslag
    - Stukken betreffende besluiten van de minister van Sociale Zaken en Werkgelegenheid inzake goedkeuring wijziging wachtgeldreglement, 1969-1995; 271; 1 omslag